臺灣臺北地方法院刑事判決
公　訴　人　臺灣臺北地方法院檢察署檢察官
被　　　告　甲○○
　　　　　　　　　　（現於臺灣臺北看守所羈押中）
上列被告因詐欺案件，經檢察官提起公訴（92年度偵字第19163
號、20249號）及移送併辦（92年度偵字第22239號），因被告於
準備程序中就被訴事實為有罪之陳述，本院合議庭裁定由受命法
官獨任進行簡式審判程序審理判決如下：
    主  文
甲○○連續意圖為自己不法之所有，以詐術使人將本人之物交付
，處有期徒刑壹年捌月。
    事  實
一、甲○○為鳴陞電器有限公司（下稱鳴陞公司）、台北市○○
    街○段140號1樓「竹昀音響店」負責人，因經營不善，週轉
    不靈，積欠大筆債務，明知已無清償能力，竟基於意圖為自
    己不法所有之概括犯意，先於民國（下同）91年7月中旬某
    日起至92年2月初某日止，屢次向丙○○佯稱鳴陞公司欲轉
    讓他人，改為經營較小店面之音響店，而向丙○○借錢週轉
    等語，致丙○○不疑有他，陷於錯誤，陸續交付新台幣（下
    同）0000000元，甲○○則簽發支票5紙交付丙○○；甲○○
    又自91年12月底某日起至92年2月初某日止，數度請福茂國
    際股份有限公司負責人丁○○代為訂購電漿電視、投影機、
    電視機等高價電器，佯稱因其所開立支票票期較短，請丁○○以其名義簽發支票代為訂購等語，致丁○○陷於錯誤，而
    先後多次代為訂購上述物品總價279萬元，甲○○則先後開
    立金額共279萬元之支票6紙、本票1紙交付丁○○，然甲○○所簽發之上述支票及本票屆期均不獲兌現，丙○○、丁○○始知受騙。甲○○復承前之概括犯意，於92年2、3月間，
    在「竹昀音響店」內，向邱世綱、戊○○夫妻佯稱轉售前開
    音響店內及店內所有貨品、財物共計600萬元，價款一旦付
    清，該音響店及店內財物均歸邱世綱、戊○○所有云云，使
    乙○○、戊○○陷於錯誤，自92年2月24日起至同年3月21日
    止，如數給付600萬元，甲○○得款後，即趁店務尚未完全
    交接之際，於同年3月26日通知債權人葉國正、林玥伶至上
    開音響店，將經盤點完畢業已允諾屬乙○○、戊○○所有之
    店內財物搬運殆盡，以抵償甲○○積欠之債務，致乙○○、
    戊○○受有600萬元之損害，甲○○復於92年2月20日、3月
    31日，向台北市○○○路○段4號泰昀企業有限公司訂購電漿
    電視2台價值59萬元，使該公司陷於錯誤，而交付電視，然
    甲○○於取得電視後，並未擺在店內出售，反將電視低價轉
    售他人折現，而甲○○所開立之支票亦均不能兌現，泰昀企
    業有限公司始知受騙。
二、案經丙○○、丁○○、乙○○、戊○○、泰公司訴由臺北
    市政府警察局中正第一分局、第二分局報請臺灣臺北地方法
    院檢察署檢察官偵查起訴暨移送併辦。
    理  由
一、訊據被告甲○○對於上揭事實，於本院審理時均坦承不諱（
    見本院94年6月22日準備程序筆錄、同日審判筆錄），核與
    告訴人丙○○、丁○○、乙○○、戊○○及告訴代理人鄭淑
    蘭於偵查中指訴之情節相符，復經證人李育儒、葉國正、林
    玥伶於偵查時結證詳確，並有台新國際商業銀行西門分行支
    票8紙、臺北市票據交換所退票理由單3紙、玉山商業銀行支
    票3紙、本票1紙、出貨單1紙、統一發票3紙、讓渡書、業績
    日報表、證人李育儒台新銀行00000000000000號帳戶存摺、
    賴定國00000000000000號帳戶存摺、互助會名冊、竹音響
    店員工業績表、被告甲○○與證人葉國正之錄音譯文、被告
    甲○○書立之同意書、票號0000000號支票1紙、退票理由單
    等在卷可稽是由前開補強證據，足資擔保被告於本院審理中
    所為前開任意性自白具有相當程度之真實性，而得使本院確
    信被告前述自白與事實相符。揆諸刑事訴訟法第156條第1項
    「被告之自白，非出於強暴、脅迫、利誘、詐欺、違法羈押
    或其他不正之方法，且與事實相符者，得為證據。」及第2
    項「被告之自白，不得作為有罪判決之唯一證據，仍應調查
    其他必要之證據，以察其是否與事實相符。」規定，本院自
    得依被告前述自白及各項補強證據認定被告確有上揭犯行，
    故本件事證明確，被告犯行堪以認定，應依法論科。
二、核被告所為，係犯刑法第339條第1項之詐欺取財罪，其先後
    數次詐欺取財犯行，時間緊接、方法相同，觸犯構成要件相
    同之罪，顯係基於概括犯意為之，為連續犯。爰審酌被告因
    需款孔急而生本案犯罪之動機、目的為詐取金錢供己週轉花
    用、犯罪之手段、詐得之款項、所生危害非輕、犯罪後坦承
    犯行、態度良好及尚未與告訴人成和解等一切情狀，量處如
    主文所示之刑，以資懲儆。
三、移送併辦部分（92年度偵字第22239號）與起訴部分有連續
    犯之裁判上一罪之關係，本院自得一併審酌。
四、據上論斷，應依刑事訴訟法第273條之1第1項、第299條第1
    項前段，刑法第56條、第339條第1項，罰金罰鍰提高標準條
    例第1條前段，判決如主文。
本案經檢察官蕭惠菁到庭執行職務
中　　華　　民　　國　　94　　年　　7　　月　　27　　日
         　　        刑事第六庭  法　官　曾正龍
以上正本證明與原本無異。
如不服本判決，應於判決送達後10日內，向本院提出上訴狀。
                                 書記官  彭自青
中　　華　　民　　國　　94　　年　　7　　月　　27　　日
附錄本案論罪科刑法條全文：
刑法第339條
意圖為自己或第三人不法之所有，以詐術使人將本人或第三人之
物交付者，處五年以下有期徒刑、拘役或科或併科一千元以下罰
金。
以前項方法得財產上不法之利益或使第三人得之者，亦同。
前二項之未遂犯罰之。
